【裁判字號】    91,自緝,668
【裁判日期】    920116
【裁判案由】    侵占
【裁判全文】
臺灣臺中地方法院刑事判決                        九十一年度自緝字第六六八號
    自  訴  人  甲○○  男三十.
    被      告  乙○○  男三十.
右列被告因侵占案件，經自訴人提起自訴，本院判決如左：
    主  文
乙○○意圖為自己不法之所有，而侵占自己持有他人之物，處拘役貳拾日，如易科罰
金，以參佰元折算壹日。
    事  實
一、乙○○與甲○○係表兄弟關係，乙○○於民國八十九年二月七日，至台中縣大里
    市○○路八五號甲○○住處，向甲○○借用所有車牌號碼ＪＲＹ－一七三號機車
    一輛，約定翌（八）日返還。詎乙○○取得該機車後，竟意圖為自己不法之所有
    ，予以侵占入己，並逃匿無蹤。
二、案經甲○○提起自訴。
    理  由
一、訊據被告乙○○固坦承於八十九年二月七日，向自訴人甲○○借用該ＪＲＹ－一
    七三號機車，並約定翌日返還等情，惟否認侵占犯行，辯稱伊無侵占該機車意思
    ，係因該機車損壞，伊放在台中市○○路旁，曾託其朋友將機車還給自訴人，伊
    朋友已於去年死亡云云。然查右揭犯罪事實，業據自訴人指訴綦詳，並有交通部
    公路總局台中區監理所台中市監理站九一中監中字第九一０七一七六號函附該Ｊ
    ＲＹ－一七三號機車登記書影本在卷可稽，被告於八十九年二月七日，向自訴人
    借得該機車後，即逃匿無蹤，至今近三年迄未歸還，且供陳現已找不到該機車等
    語，顯已變易其原來之持有意思而為不法之所有意思，予以侵占入己，所辯曾託
    其朋友將該機車返還自訴人云云，未提供其朋友姓名、住所以供查證，復稱其朋
    友已於去年死亡云云，顯違常情，不足採信，其犯行已堪認定。
二、核被告所為，係犯刑法第三百三十五條第一項之侵占罪。爰審酌被告犯罪動機、
    目的、手段、所生損害及犯罪後態度等一切情狀，處以如主文所示之刑，並諭知
    易科罰金之折算標準。又被告行為後，刑法第四十一條業經立法院通過修正為犯
    最重本刑為五年以下有期徒刑以下之刑之罪，而受六個月以下有期徒刑或拘役之
    宣告，因身體、教育、職業、家庭之關係或其他正當事由，執行顯有困難者，得
    以一元以上三元以下折算一日，易科罰金。但確因不執行所宣告之刑，難收矯正
    之效，或難以維持法秩序者，不在此限（另增訂第二項，併合處罰之數罪，均有
    前項情形，其應執行之刑逾六月者，亦同），並經總統於九十年一月十日公布，
    同年月十二日生效，本件自應適用修正公布生效之新法諭知易科罰金之折算標準
    ，併予敘明。
據上論斷，應依刑事訴訟法第三百四十三條、第二百九十九條第一項前段，刑法第二
條第一項前段、第三百三十五條第一項、第四十一條第一項前段，罰金罰鍰提高標準
條例第一條前段，第二條，判決如主文。
中      華      民      國      九十二      年      一      月    十六  日
                                        法  官  鍾  堯  航
右正本證明與原本無異。
如不服本判決，應於送達後十日內向本院提出上訴狀（須附繕本），上訴於台灣高等
法院台中分院。
                                        書記官
中      華      民      國      九十二      年      一      月    十六  日
附錄本案論罪科刑法條全文
刑法第三百三十五條第一項：
意圖為自己或第三人不法之所有，而侵占自己持有他人之物者，處五年以下有期徒刑
、拘役或科或併科一千元以下罰金。


司法院資訊處製作；財團法人民間司法改革基金會備份。
